# 关于债务重组改变债务条件的问题

提问人：Teresawudi 时间：2020-03-22 08:05:23
请教各位老师和小伙伴：A欠B10万元，无利息，由于A没有能力清偿，与B达成协议，将来还款 6 万元，并且在将来的时间里会支付利息费用0.8元，这个债务重组的分录是
借：应付账款　　　 10
贷：应付账款　　 6
营业外收入　　　 4
将来付了利息：
借：财务费用　　　　0.8
贷：银行存款 0.8
我的问题是：为什么在债务重组发生时，不能 贷：应付利息 0.8，同时营业外收入少0.8？毕竟开始的时候没有利息，后来有了利息，这个利息也是为了偿还债务的，所以我觉得营业外收入应该减去这个0.8，求大家帮忙分析一下感谢

回答人：chenyiwei
发生债务重组时，应将修改条件后的债务减记到未来应付金额的折现值，差额作为债务重组收益（目前是计入其他收益）。
在你的案例中，0.8亿元的利息是针对减记后的 6 亿元本金，所以应当在后续还款期间按实际利率法计提确认利息支出，而不是一开始就确认0.8亿元的应付利息。